臺灣雲林地方法院刑事判決　　　　　　　94年度簡上字第72號
上訴人即
被　　告　丁○○　男　49歲.
上列被告因傷害案件，不服本院北港簡易庭 93年度港簡字第300
號中華民國94年2 月24日第一審判決（聲請簡易處刑案號：臺灣
雲林地方法院檢察署93年度核退偵字第141 號）提起上訴，本院
管轄第二審之合議庭判決如下：
    主  文
上訴駁回。
    犯罪事實及理由
一、本案經本院審理結果，認第一審判決認事、用法及量刑均無
    不當，應予維持。理由部分，除加註「告訴人受傷之X 光片
    1 片」外，餘均引用第一審判決書記載之事實、證據及理由
    。
二、被告丁○○上訴意旨略以：並未毆打告訴人戊○○，也沒有
    與戊○○拉扯，是被戊○○的女婿甲○○追打，連還手的機
    會都沒有，不知道戊○○為何手指會受傷，且戊○○在案發
    當時並未去驗傷，是隔天才去，其傷恐有作假之嫌云云。惟
    查，被告確有於民國93年3 月13日18時20分許，在雲林縣水
    林鄉○○村○○路65號前與告訴人戊○○發生拉扯，致告訴
    人受有左側第4 手指指骨骨折之傷害，業據告訴人於警詢、
    偵查及本院審理時指訴及證述綦詳，並有診斷證明書1 紙、
    X 光片1 片附卷可稽，足見告訴人確實受有上開傷害，要無
    可疑，並無造假。再告訴人與被告間雖素有嫌隙，然既非何
    種深仇大恨，依一般常情，告訴人要無為故陷被告於罪而自
    戕身體之理；況告訴人所受之傷害為骨折，並非僅如皮膚表
    皮紅腫或挫擦傷之類之輕微傷勢，若告訴人係有意自戕後對
    被告提出傷害告訴，誣指該傷害係被告所為，理應不致自戕
    致手指骨折，而使自己痛苦之程度。參以證人乙○○於本院
    審理時亦證述被告有於上揭時、地與告訴人發生拉扯等語明
    確，益證告訴人確係因被告與之拉扯後，始受有左側第4 手
    指指骨骨折之傷害，已甚明確。又告訴人雖於案發翌日方前
    往就醫，然因案發時間為下午6 時20分許，告訴人所受上開
    手指骨折之傷勢或有可能於案發當日僅有紅腫現象，並未疼
    痛至極，尚屬可以忍耐之程度，是告訴人忍痛至翌日，方前
    往就醫，亦可理解而難認顯悖於常理。綜上所述，足見被告
    所辯顯係事後卸責之詞，不足採信，事證明確，其犯行應堪
    認定。
三、原審本院北港簡易庭認被告罪證明確，因予適用刑法第 277
    條第1 項、第41條第1 項前段，罰金罰鍰提高標準條例第 1
    條前段、第2 條之規定，處被告拘役30日，如易科罰金，以
    300 元折算1 日。經核其認事、用法及量刑均無不合，應予
    維持。被告否認犯罪，而提起上訴，為無理由，應予駁回。
四、依刑事訴訟法第455 條之1 第3 項、第373 條、第368 條，
    判決如主文。
本案經檢察官丙○○到庭執行職務
中　　華　　民　　國　　94　　年　　7 　　月　　29　　日
                  刑事第五庭     審判長  法  官  陳定國
                                         法  官  李明益
                                         法  官  廖淑華
以上正本證明與原本無異。
不得上訴。
                                         書記官  張菀純
中　　華　　民　　國　　94　　年　　7 　　月　　29　　日
